【裁判字號】    89,交易,424
【裁判日期】    891128
【裁判案由】    過失傷害
【裁判全文】
臺灣臺中地方法院刑事判決                        八十九年度交易字第四二四號
    公  訴  人  臺灣台中地方法院檢察署檢察官
    被      告  丁○○
右列被告因過失傷害案件，經檢察官提起公訴（八十九年度偵字第一二○五三號），
本院判決如左：
    主  文
丁○○因過失傷害人，處有期徒刑肆月，如易科罰金，以參佰元折算壹日。
    事  實
一、丁○○於民國（下同）八十九年五月十二日凌晨三時三十分許，駕駛車牌號碼Ｈ
    九－九六三七號自用小客車，沿台中市○○路○段由陝西路往成都路方向行駛，
    途經台中市○○路○段與華美西街之交岔路口前時，本應注意行車速度，依標誌
    之規定（該路段限速五十公里）及車前狀況，並隨時採取必要之安全措施，而依
    當時天氣晴朗，夜間有照明設備，路面乾燥、無缺陷及無障礙物，視距良好，又
    無不能注意之情形，詎其能注意，竟疏未注意行車速度及車前狀況，猶貿然超速
    直行穿越，適有丙○○騎乘車牌號碼ＮＱＫ－六八九號重型機車，沿台中市○○○街由中清西二街往北平路方向行駛至該交岔路口，亦疏未注意車前狀況，即逕
    行穿越，因而在該交岔路口內，丁○○所駕駛上開自用小客車前面車頭部位遂與
    丙○○所騎乘之機車左後方部位發生碰撞，使丙○○人車倒地，致丙○○受有頭
    部外傷合併腦震盪之傷害。丁○○則於肇事後，在未經有偵查權之機關或公務員
    發覺為犯嫌前，向處理本件車禍之警員乙○○自首即陳明其為肇事者及肇事經過
    ，並願接受裁判。
二、案經丙○○訴請臺灣臺中地方法院檢察署檢察官偵查起訴。
    理  由
一、訊之被告丁○○固坦承於前開時地駕車超速肇事致告訴人受傷之事實不諱，惟矢
    口否認有何過失犯行，辯稱：當時伊是依燈光號誌為綠燈直行，因告訴人突騎機
    車由中清西二街方向衝出闖紅燈致伊閃避不及，以致兩車發生碰撞云云。惟查，
    前開犯罪事實，業據告訴人丙○○於偵審中指訴綦詳，核與證人甲○○於本院審
    理時所證述情節相符，並有台中市○○○道路交通事故調查報告表乙份、現場照
    片三張及診斷證明書乙紙附卷可稽。雖告訴人亦指稱：當時伊是依燈光號誌為綠
    燈之指示行駛，係對方闖紅燈云云，惟方均未能提出其他具體事證以資證明，
    尚難僅憑被告或告訴人片面互為指述，即遽予認定係告訴人或被告違反燈光號誌
    之指示行駛；且按汽車（含機車）行駛至交岔路口，固應遵守燈光號誌之指示，
    然依燈光號誌之指示行駛途中有無發生危險之可能，仍應由行車之駕駛者為充分
    之注意，自難以一經燈光號誌之指示可行駛，即可不負注意之責任（最高法院二
    十四年上字第一六九六號判例參照），而依台中市○○○道路交通事故調查報告
    表警繪現場圖所示，兩車撞擊地點在該交岔路口內，且撞擊點距離各自行向進入
    該交岔路口之停止線分別為被告十五．六公尺，告訴人十六．四公尺，復參酌各
    自當時行車速度，則被告以較高速度行駛較短距離，應屬較告訴人晚進入該交岔
    路口，若被告及告訴人於前開時地均能注意車前狀況，並隨時採取要之安全措施
    ，當可避免本件車禍之發生，足見被告及告訴人均疏未注意車前狀況，以致兩車
    發生碰撞肇事無疑。是被告上開所辯，無非事後卸責之詞，不足採信。按行車速
    度，依標誌之規定（該路段限速五十公里）；又汽車（含機車）行駛時，駕駛人
    應注意車前狀況，並隨時採取必要之安全措施，道路交通安全規則第九十三條第
    一項、第九十四條第三項分別定有明文。經查本件被告於前開時地駕車，本應注
    意遵守上開規定，而依當時天候晴，夜間有照明設備，路面乾燥、無缺陷及無障
    礙物，視距良好，有上開道路交通事故調查報告表附卷可查，又無不能注意之情
    形，詎其能注意，竟疏未注意行車速度及車前狀況，因而肇事，致告訴人受有如
    事實欄所載傷害，足證被告確有過失，雖告訴人亦疏未注意車前狀況，而與有過
    失，惟被告仍難辭過失之責，且其過失行為與告訴人受傷間具有相當因果關係。
    本件事證明確，被告犯行堪以認定。
二、核被告丁○○所為，係犯刑法第二百八十四條第一項前段之過失傷害罪。又被告
    於肇事後，在未經有偵查權之機關或公務員發覺為犯嫌前，向處理本件車禍之警
    員乙○○坦承其為肇事者及肇事經過，並願接受裁判，亦據被告供承在卷，復有
    證人乙○○到庭結證屬實，核與自首要件相符，依法減輕其刑。爰審酌被告肇事
    後迄今尚未與告訴人達成和解賠償損害，及其過失程度、告訴人所受傷勢及犯罪
    後態度等一切情狀，量處如主文所示之刑，並諭知易科罰金之折算標準，以資懲
    儆。
三、據上論斷，應依刑事訴訟法第二百九十九條第一項前段，刑法第二百八十四條第
    一項前段、第六十二條前段、第四十一條，罰金罰鍰提高標準條例第一條前段、
    第二條，判決如主文。
中      華      民      國    八十九    年     十一     月    二十八    日
                                    台灣台中地方法院交通法庭
                                        法  官  夏  一  
右正本證明與原本無異。
如不服本判決，應於判決送達後十日內向本院提出上訴狀( 應附繕本 )，上訴於臺灣
高等法院臺中分院。
                                        書記官
中      華      民      國    八十九    年     十二     月      一      日
附錄論罪科刑法條：
刑法第二百八十四條第一項前段
因過失傷害人者，處六月以下有期徒刑、拘役或五百元以下罰金。


司法院資訊處製作；財團法人民間司法改革基金會備份。
